# 求教陈版，嵌入式软件 ( 硬件无法脱离软件运行 ) 是否能单独核算收入

提问人：wx_604817add8f3 时间：2021-06-22 11:36:27
陈版好。请教关于嵌入式软件单独核算的问题，论坛里搜了很多貌似没有这种情况。
我公司自主研发生产销售机器设备，机器运行需依赖我公司自主开发的软件，也就是软硬件少了一块都没用，我公司销售的所有机器都会搭配软件一起销售，然后软件单独销售其实也没用因为不卖我们公司机器的话买软件也没用。
现在就是这个软件，是否可以单独核算收入呢？多谢陈版

回答人：chenyiwei
这种情况下，软硬件存在高度关联性，因此销售软件和硬件的组合构成一个单项履约义务，不单独确认硬件收入和软件收入。